【裁判字號】    99,上訴,1130
【裁判日期】    990528
【裁判案由】    毒品危害防制條例
【裁判全文】
臺灣高等法院刑事判決                99年度上訴字第1130號
上  訴  人
即  被  告  甲○○
選任辯護人  許翠娟律師
上列上訴人因違反毒品危害防制條例案件，不服臺灣桃園地方法
院98年度訴字第1072號，中華民國98年12月25日第一審判決（起
訴案號：臺灣桃園地方法院檢察署98年度偵字第6154號），提起
上訴，本院判決如下：
    主  文
上訴駁回。
    事  實
一、甲○○於民國94年間因妨害性自主罪案件，經臺灣桃園地方
    法院（下稱桃園地院）判處有期徒刑8月確定，復於95年間
    因妨害自由案件，經桃園地院判處有期徒刑10月確定，上開
    2罪經桃園地院裁定各減刑2分之1，並定應執行有期徒刑8月
    確定，於96年8月30日執行完畢（本件構成累犯），詎不知
    悔改，於98年3月1日在桃園縣中壢市之「大六舞廳」，為供
    己施用，以每包新臺幣（下同）350元之價格，向某真實姓
    名年籍不詳綽號「小白」之成年男子，購買第三級毒品愷他
    命（Ketamine，俗稱K他命）共14包（每包約1.1公克），嗣
    因缺錢花用而萌生販賣毒品以營利之意，明知愷他命係毒品
    危害防制條例所列管之第三級毒品，竟基於販賣第三級毒品
    愷他命之犯意，於98年3月6日在電腦網際網路以即時通帳號
    「abＺ0000000000」登入網路，見葉逸華以即時通「ICE4566
    5」帳號登入並表示欲購買毒品時，主動以上開網路即時通
    帳號及行動電話門號0000000000號聯絡葉逸華持用之行動電
    話門號0000000000號，詢問葉逸華是否要購買愷他命，葉逸
    華佯稱應允，旋即報警處理，員警乃授意葉逸華以前開即時
    通、行動電話與甲○○聯絡，向甲○○要約購買2包（2.2公
    克）共800元之愷他命，並約在桃園縣大溪鎮○○路83巷口
    之網咖交易毒品，葉逸華到場後即在網咖對面等待，嗣同日
    晚間11時30分許，甲○○依約攜帶愷他命前往交易，到場後
    不斷撥打葉逸華行動電話之際，葉逸華即轉知在附近埋伏之
    員警，員警即上前逮捕欲交易毒品愷他命之甲○○，並在其
    口袋扣得愷他命14小包（合計驗餘毛重14.69公克）（原判
    決誤載警員查扣行動電話2支），且葉逸華在現場撥打並接
    通甲○○持用之行動電話，確認甲○○即為網路上欲交易愷
    他命毒品之人，始悉上情，嗣經檢察官於偵訊時當庭扣押甲
    ○○持用之行動電話2支號
二、案經桃園縣政府警察局大溪分局報告臺灣桃園地方法院檢察
    署檢察官偵查起訴。
    理  由
一、前揭事實，業據被告甲○○坦承不諱，核與證人葉逸華於偵
    查中證述：伊上網，有人在即時通上問伊是否要買愷他命，
    伊跟認識的警察講，警察要伊跟對方約在桃園大溪介壽路上
    1家網咖見面，伊在對面等待，被告到時一直打伊手機，伊
    確定就是他，就跟在附近埋伏的員警說就是此人，查獲前並
    未見過被告，查獲當時被告被警察圍住，伊有再打電話確認
    被告就是即時通上要賣毒品給伊之人等情相符（見偵查卷第
    71至72頁），復有中華電信資料查詢、行動電話通聯記錄、
    即時通帳號查詢結果（見偵查卷第47、76頁、第68頁正反面
    、第57頁）足佐，堪認無訛。又扣案白色結晶14包，經送請
    台灣檢驗科技股份有限公司鑑驗結果，檢出第三級毒品愷他
    命（驗前毛重14.7公克，取樣0.01公克鑑析用罄，驗餘毛重
    14.69公克）等情，有該公司98年3月27日UL/2009/30375號
    濫用藥物檢驗報告1紙在卷可稽（見偵查卷第50頁），尚有
    扣案之門號0000000000號行動電話1支（含SIM卡1張）可供
    佐證，足認被告前揭自白與事實相符，可採為論罪科刑之依
    據。又所謂販賣行為，並不以販入之後復行賣出為要件，祇
    要以營利為目的，將毒品購入或賣出，有一於此，其犯罪即
    為完成。本件被告坦承上開販賣未遂犯行，係以每包350元
    之價格向綽號「小白」之成年男子購買第三級毒品愷他命每
    包約1.1公克共14包欲供己施用，嗣因缺錢始在網路上販賣
    第三級毒品，以2包共800元之價格賣與葉逸華，在尚未完成
    交易之際即遭警查獲等情，已據被告坦認在卷（見本院卷第
    25頁反面），是依被告購入愷他命之價格為每包350元，而
    以每包4 00元之價格賣出，顯見其具有賺取價差以營利意圖
    至明。綜上，本件被告販賣第三級毒品未遂之犯行，事證明
    確，洵堪認定。
二、論罪科刑：
  (一)被告行為後，毒品危害防制條例第4條、第17條於98年5月20
    日修正公布，依同條例第36條規定自公布後6個月施行。本
    件被告上開販賣第三級毒品愷他命行為後，同條例第4條第3
    項販賣第三級毒品罪之法定刑罰金部分已修正提高，然並增
    設同條例第17條第2項之減刑事由，被告就上開犯行於檢察
    官偵查、原審及本院審理中均自白犯行，經綜合比較修正前
    、後之規定，以整體適用新法對被告較為有利，故應適用前
    開修正後之規定。
  (二)按愷他命係毒品危害防制條例第2條第2項第3款所規定之第
    三級毒品。核被告所為，係犯修正後毒品危害防制條例第4
    條第6項、第3項之販賣第三級毒品未遂罪。其販賣愷他命之
    行為，在交付毒品前即遭警查獲，已著手於販毒犯罪行為之
    實行而不遂，為未遂犯，依刑法第25條第2項規定按既遂犯
    之刑減輕之。被告於偵查、審理中對上揭犯行均自白不諱，
    爰依修正後毒品危害防制條例第17條第2項規定遞減輕其刑
    。被告有事實欄所載之犯罪科刑及執行完畢紀錄，有被告前
    案紀錄表1份附卷可參，其於受有期徒刑執行完畢後，5年內
    再犯本件有期徒刑以上之罪，為累犯，應依刑法第47條第1
    項規定加重其刑，並依法先加後減之。
  (三)證據能力：按被告以外之人於偵查中向檢察官所為之陳述，
    除顯有不可信之情況者外，得為證據，刑事訴訟法第159條
    之1第2項定有明文。證人葉逸華於檢察官偵查中經具結所為
    之陳述，查無顯不可信之情況，被告及辯護人於原審及本院
    準備程序時已表示沒有意見，復未指出並證明上開證人之證
    言有何顯不可信之情況，依刑事訴訟法第159條之1第2項規
    定，證人葉逸華於檢察官訊問時經具結後所為之證述，自得
    為證據。
三、公訴意旨另以：被告甲○○基於營利之目的，於98年3月間
    某日在桃園縣中壢市某舞廳，向綽號「小白」之男子以每1.
    1公克350元之代價販入第三級毒品愷他命數包，因認被告此
    部分涉犯毒品危害防制條例第4條第3項之販賣第三級毒品罪
    云云。按刑事訴訟法第154條第2項規定，犯罪事實應依證據
    認定之，無證據不得認定犯罪事實。查被告遭警查獲後經採
    其尿液送驗結果呈愷他命陰性反應，惟尿液中仍含有微量愷
    他命約26ng/ml，有台灣檢驗科技股份有限公司98年3月25日
    UL/2009/30390濫用藥物檢驗報告在卷可稽（見偵查卷第52
    頁），足認被告供承其曾施用愷他命，並非全然不可採信。
    又被告自警詢、偵查至原審審理時始終未承認其有意圖營利
    而販入愷他命之犯行，辯稱係為供己施用而購入等語，而被
    告在購入愷他命14包之後，始因缺錢而起意販賣毒品以營利
    ，故無法遽認被告於購入愷他命之際，即意圖營利而販入。
    此外，遍查全卷並無其他積極證據足以證明被告初始即意圖
    營利而販入愷他命。綜上，依檢察官提出之證據，顯不足以
    認定被告有意圖營利而販入愷他命之行為，惟此部分與前開
    論罪科刑部分，具有接續犯之實質上一罪關係（最高法院90
    年度台上字第1668號判決參照），爰不另為無罪之諭知。
四、原審以被告犯行明確，適用修正後毒品危害防制條例第4條
    第6項、第3項、第17條第2項、第19條第1項前段，刑法第2
    條第1項但書、第11條、第25條第2項、第47條第1項、第38
    條第1項第1款之規定，並審酌被告因缺錢花用，在網路尋找
    毒品買家而販賣第三級毒品之動機，犯罪之手段、對社會治
    安所生之危害，暨其高中肄業之智識程度，及犯後態度尚佳
    等一切情狀，認被告甲○○販賣第三級毒品，未遂，累犯，
    處有期徒刑2年，扣案之第三級毒品愷他命14包（驗餘毛重1
    4.69公克）屬構成犯罪行為標的之違禁物，應依刑法第38條
    第1項第1款規定，宣告沒收（最高法院96年度台上字第89號
    判決意旨參照），至取樣化驗部分，既已驗畢用罄而滅失，
    無庸再予宣告沒收，盛裝愷他命之包裝袋14個，係供作為上
    述毒品外包裝之用，有防止毒品裸露、逸出及潮濕之功用，
    便於攜帶、販賣所用之物，扣案之門號0000000000號行動電
    話1支（含SIM卡1張），為被告所有，業據其供述在卷（見
    原審卷第22頁反面），係供被告販賣第三級毒品所用之物，
    應依毒品危害防制條例第19條第1項規定宣告沒收。另扣案N
    OKIA BLD-3行動電話1支（含SIM卡1張）雖為被告所有，惟
    並無證據證明與本件犯罪有何關連，且非違禁物，自無庸諭
    知沒收等，核其認事用法，均無違誤；再者，刑之量定，為
    求個案裁判之妥當性，法律賦予法院裁量之權，量刑輕重，
    屬為裁判之法院得依職權自由裁量之事項，苟其量刑已以行
    為人之責任為基礎，並斟酌刑法第57條各款所列情狀，在法
    定刑度內，酌量科刑，如無偏執一端，致明顯失出、失入之
    情形，上級審法院即不得單就量刑部分遽指為不當或違法。
    原判決關於科刑部分，就被告所犯修正後毒品危害防制條例
    第4條第6項、第3項販賣第三級毒品未遂罪，係法定本刑5年
    以上有期徒刑之罪，考量被告為累犯、已自白犯罪、且依刑
    法第57條規定，審酌本件犯罪情節、被告之素行、動機、犯
    罪手段、犯罪後態度等一切情狀，而為量刑之準據，判處有
    期徒刑2年，經核並無量刑輕重失衡等裁量權濫用之情形，
    量刑尚屬妥適。是被告徒以原審量刑過重為由提起上訴，為
    無理由，應予駁回。
據上論斷，應依刑事訴訟法第368條，判決如主文。
本案經檢察官黃全祿到庭執行職務。
中    華    民    國    99    年    5    月     28    日
                  刑事第二十三庭  審判長法  官  許宗和
                                        法  官  林海祥
                                        法  官  潘進柳
以上正本證明與原本無異。
如不服本判決，應於收受送達後10日內向本院提出上訴書狀，其
未敘述上訴之理由者並得於提起上訴後10日內向本院補提理由書
（均須按他造當事人之人數附繕本）「切勿逕送上級法院」。
                                        書記官  任正人
中    華    民    國    99    年    5     月    31    日
附錄：本案論罪科刑法條全文
修正後毒品危害防制條例第4條
製造、運輸、販賣第一級毒品者，處死刑或無期徒刑；處無期徒
刑者，得併科新臺幣2千萬元以下罰金。
製造、運輸、販賣第二級毒品者，處無期徒刑或7年以上有期徒
刑，得併科新臺幣1千萬元以下罰金。
製造、運輸、販賣第三級毒品者，處5年以上有期徒刑，得併科
新臺幣7百萬元以下罰金。
製造、運輸、販賣第四級毒品者，處3年以上10年以下有期徒刑
，得併科新臺幣3百萬元以下罰金。
製造、運輸、販賣專供製造或施用毒品之器具者，處1年以上7年
以下有期徒刑，得併科新臺幣1百萬元以下罰金。
前五項之未遂犯罰之。

司法院資訊處製作；財團法人民間司法改革基金會備份。
